臺灣臺中地方法院刑事判決　　　　　 99年度中簡上字第824號
公　訴　人　臺灣臺中地方法院檢察署檢察官
上　訴　人
即　被　告　劉清心
上列上訴人即被告因賭博案件，不服本院臺中簡易庭中華民國
99年8月27日99年度中簡字第2460號刑事簡易判決（聲請簡易判
決處刑案號：99年度偵字第17176號），提起上訴，本院管轄第
二審之合議庭判決如下：
    主      文
上訴駁回。
    事實及理由
一、本案經本院審理結果，認原第一審簡易判決認事用法及量刑
    均無不當，應予維持，並引用第一審簡易判決書記載之犯罪
    事實、證據及理由（如附件）。
二、上訴人即被告劉清心（下稱被告）上訴意旨略以：（一）被
    告在臺中市○○區○○路2段110之2號經營美容院，來往之
    消費客戶皆是不特定或是電話預約之消費客戶，並非供給聚
    眾賭博之非法場所，亦未供他人簽賭。況警方於民國99年7
    月15日17時43分許進入上址，並未發現任何賭客進出，亦未
    發現任何賭金，僅被告在場看店，警方在上址停留將近1小
    時之久，亦未發現任何人員進出或電話預約之消費客戶。（
    二）上址係位於一樓店面，經由透明落地窗大門，往來路人
    皆可清楚看到店內活動，店內生意已進入清淡末期，且上址
    屬營業場所，縱有傳真機亦係用於工作所需之日常家電用品
    ，況該傳真機早已老舊且長期未使用，置於角落已視同報廢
    品。（三）被告以經營美容美髮維生，並未圖利聚眾賭博，
    至警方查扣簽注單、六合彩手冊均為被告個人使用，其中簽
    注單係被告自行抓牌寫的。而被告承認因家庭經濟狀況，以
    僥倖心理糊塗犯下參與簽賭之賭博罪，並非主持經營賭博從
    中獲取不法利益，被告接受賭博罪名，但不認同所謂意圖營
    利提供賭博場所及聚眾賭博。（四）被告只有國中畢業，須
    支付家庭費用及房屋貸款，且房屋目前已遭查封，即將面臨
    失業與無家可歸之苦，原審判決過重，請給予被告改過自新
    之機會。
三、經查：
（一）被告於警詢時供稱：伊都是於每星期二、四、六，受理不
      特定人下注香港六合彩，在當日21時開獎前受理下注，開
      獎後，有中獎的會來向伊領取獎金，香港六合彩簽注為每
      簽注2個號碼（俗稱2星），1次要新臺幣（下同）85元，2
      號都中可領取彩金5700元，每簽注3個號碼（俗稱3星），
      1次要80元，3號都中可領取彩金57000元等語（見警卷第3
      頁）；並於偵訊時供稱：賭客都是親自到伊那邊或打電話
      及傳真方式來簽注，伊與賭客對賭，對香港六合彩號碼等
      語（見偵卷第11頁）。足見被告先後於警詢及偵訊已詳述
      其經營六合彩賭局之方式。
（二）警方於99年7月15日17時43分許，持本院所核發搜索票至
      被告位於臺中市○○區○○路2段110之2號住處進行搜索
      時，當場扣得香港六合彩簽注單5張、自行簽注單7張、濟
      公六合手冊2本、傳真機1臺等情，並為被告所不爭執，並
      有搜索、扣押筆錄及扣押物品目錄表各1份在卷可稽（見
      警卷第7至10頁），自堪信為真實。
（三）被告於86年2月26日申請使用市內電話00000000000號，
      其裝機地點位於臺中市○○區○○路2段110之2號，該電
      話使用至99年10月7日始辦理拆機等情，有中華電信股份
      有限公司臺灣南區電信分公司臺中營運處99年12月2日臺
      中服字第0489號函在卷可稽（見本院卷第68頁）。且觀諸
      上開市內電話於99年7月6日至同年月8日之雙向通聯紀錄
      ：（1）於99年7月6日星期二有17通電話，其中14通之通
      話時間均係於當日21時以前；（2）於同年月7日星期三僅
      有2通電話；（3）於同年月8日有18通電話，其中14通之
      通話時間均係於當日21時以前等情，此有通聯調閱查詢單
      1份在卷可稽（見警卷第32至35頁）。足見上開市內電話
      之通話日期乃集中於星期二、星期四，即前開被告供稱六
      合彩開獎日，且其通話時間亦集中於當日21時以前，即前
      開被告所供稱六合彩開獎時間以前。
（四）再者，觀諸上開扣案之12張簽注單所載內容，除其中1張
      以機器繕打記載中獎倍數及獎金數額，另1張以手寫記載
      多組數字及「注意」字樣外，其餘10張則均係手寫整齊記
      載數十組不等之數字，且大部分數字後方均有記載金額，
      其中多組數字亦有所重複，核與前開被告供稱其接受不特
      定人下注，與之對賭等情，亦大致相符。
（五）經核被告於警詢及偵訊已詳述其經營六合彩賭局之方式，
      與上開市內電話之通話情形，及上開扣案之簽注單所載內
      容，互核一致，足徵上開被告自白應與事實相符，並有上
      開扣案物品可資佐證，綜上，足認被告確有提供其上址住
      處，作為公眾得出入之賭博場所，聚集不特定賭客至現場
      或以其電話、傳真連絡簽注之方式，經營俗稱「六合彩」
      賭博。而被告所辯前詞，顯係事後卸責之詞，不足採信，
      至被告請求傳訊其妹劉清意，用以證明其非組頭云云，已
      無調查之必要，併此敘明。
四、按關於刑之量定，係實體法上賦予法院得為自由裁量之事項
    ，倘未逾越法律所規定之範圍，或濫用其權限，即不得任意
    指為違法（最高法院75年度臺上字第7033七號判例參照）。
    復按刑法第268條後段之圖利聚眾賭博罪，其法定刑為3年以
    下有期徒刑，得併科3千元以下罰金。從而，原審認被告罪
    證明確，並審酌被告無前科，素行尚稱良好，且具國中畢業
    及以美髮為其職業等學識經歷，及自97年起即經營上開賭博
    從中獲取不法利益，並助長賭風及社會僥倖心理，使人易趨
    於遊惰，養成不良習慣，對社會風氣有極為不良之影響，惟
    被告經營之規模不大、所得之利益非鉅，暨其犯罪後坦承犯
    行，態度良好等一切情狀，依刑事訴訟法第449條第1項前段
    、第454條第1項、第450條第1項，及刑法第266條第1項前段
    、第2項、第268條、第55條、第41條第1項前段、第38條第1
    項第2款，以及刑法施行法第1條之1規定，判處被告有期徒
    刑4月，並諭知易科罰金之折算標準及宣告沒收上開扣案物
    品，核其認事用法並無違誤，量刑亦屬妥適。而被告仍執前
    詞上訴，指摘原審判決不當，求予撤銷，且未指明原審判決
    有何濫用裁量權或逾越裁量範圍之情事，則其上訴並無理由
    ，應予駁回。
據上論斷，應依刑事訴訟法第455條之1第1項、第3項、第373條
、第368條，判決如主文。
本案經檢察官謝志遠到庭執行職務。
中    華    民    國   100    年    3     月    2     日
                  刑事第五庭  審判長法  官 王邁揚
                                    法  官 簡璽容
                                    法  官 賴秀雯
以上正本證明與原本無異。
不得上訴。
                                    書記官 江美琪
中    華    民    國   100    年    3     月    2     日
附錄本案所犯法條：
一、中華民國刑法第266條（普通賭博罪與沒收物）
    在公共場所或公眾得出入之場所賭博財物者，處1千元以下
    罰金。但以供人暫時娛樂之物為賭者，不在此限。
    當場賭博之器具與在賭檯或兌換籌碼處之財物，不問屬於
    犯人與否，沒收之。
二、中華民國刑法第268條（圖利供給賭場或聚眾賭博罪）
    意圖營利，供給賭博場所或聚眾賭博者，處3年以下有期徒
    刑，得併科3千元以下罰金。